臺灣高等法院刑事判決　　　　　　　　　　　　　九十一年度上訴字第二八八九號
　　上　訴　人　臺灣桃園地方法院檢察署檢察官
　　被　　　告　乙○○　男二十.
　　指定辯護人　本院甲○辯護人　郭書益
右上訴人因被告違反毒品危害防制條例案件，不服臺灣桃園地方法院九十年度訴字第
一六六號，中華民國九十一年六月二十四日第一審判決（起訴案號：臺灣桃園地方法
院檢察署八十九年度偵字第六七七九號、第一七三九○號），提起上訴，本院判決如
左：
    主  文
上訴駁回。
    理  由
一、公訴意旨略以：被告乙○○基於意圖營利之概括犯意，先後自民國八十九年一月
    起至同年二月九日止，連續以其所有之Ｚ000000000號行動電話供綽號
    「老江」之江志賢聯絡，再由王原俊（另案提起公訴）負責前往交易。嗣江志賢
    於八十九年二月九日再度撥打被告乙○○提供之前揭電話，向被告以新台幣（下
    同）二千元之價格購買第二級毒品安非他命一包（淨重一．四九Ｏ九公克），並
    約定當日下午八時許，在桃園縣大園鄉○○○街交付，惟被告因車禍受傷行動不
    便，乃囑王原俊於約定時間至上揭將前揭毒品交付江志賢，旋為警查獲，並扣得
    安非他命一包，因認被告俊德涉有毒品危害防制條例第四條第二項之販賣第二級
    毒品罪嫌云云。
二、按犯罪事實應依證據認定之，無證據不得推定其犯罪事實，刑事訴訟法第一百五
    十四條定有明文。又認定不利於被告之事實，須依積極證據，苟積極證據不足為
    不利於被告事實之認定時，即應為有利於被告之認定，更不必有何有利之證據；
    且刑事訴訟法上所謂認定犯罪事實之積極證據，係指適合於被告犯罪事實之認定
    之積極證據而言，雖不以直接證據為限，間接證據亦包括在內，然而無論直接或
    間接證據，其為訴訟上之證明，須於通常一般之人均不致有所懷疑，而得確信其
    為真實之程度者，始得據為有罪之認定，倘其證明尚未達到此一程度，而有合理
    之懷疑存在時，自不能以推測或擬制之方法，以為有罪裁判之基礎，最高法院三
    十年度上字第八一六號、二十九年度上字第三一○五號、四十年度台上字第八六
    號、七十六年度台上字第四九八六號判例可資參照。
三、公訴人認被告涉犯上開罪嫌，無非以證人王原俊於偵查中之證詞及證人江志賢於
    警訊中之證詞及扣案之安非他命一包為據。本件被告乙○○雖經合法傳喚未到場
    ，惟被告乙○○於偵查、原審均堅決否認有右揭犯行，辯稱：伊雖認識王原俊與
    江志賢，但Ｚ000000000號行動電話並非伊所使用，且伊並未販賣安非
    他命予江志賢，亦未委請王原俊送安非他命予江志賢等語。經查：
  (一)證人江志賢於警訊中雖證稱：伊知悉綽號「阿德」之男子有販賣安非他命，伊每
    次均打0000000（公訴人誤載為三）二二七號行動電話跟他聯絡，警方於
    八十九年二月九日二十時，在桃園縣大園鄉○○○街六十二號內查獲前來交易之
    男子不是「阿德」，而是每次幫「阿德」送貨之小弟王原俊等語（參見八十九年
    度偵字第二一四八號偵查卷影本第七、九頁），惟證人王原俊於八十九年二月十
    日為警查獲時，在警訊中證稱：伊於九日要向綽號「小善」之男子買安非他命，
    他就拿一包安非他命叫伊拿給綽號「老江」之男子，並約在桃園縣大園鄉○○○
    街六十二號力士唱片行交易，伊駕車前往該唱片行為警查獲，並扣得伊身上一包
    安非他命，「小善」與「阿德」為不同人等語（參見同上卷第三至四頁），二人
    對於八十九年二月九日究為「小善」抑或「阿德」之人販賣安非他命予江志賢之
    證述，並不相符，尚難遽為採信證人江志賢上開所證被告於八十九年二月九日晚
    上八時許，有委請王原俊交付販賣之安非他命予江志賢之事實。雖證人王原俊於
    檢察官偵查中證稱：伊攜帶之安非他命是阿德（即乙○○）託伊拿安非他命予老
    江（即江志賢），因江志賢向乙○○買安非他命云云（參見同上卷第十四頁），
    惟此與其於上開警訊中所述已不一致，且證人王原俊迭於原審審理中又改證稱：
    案發當天伊與江志賢約在被查獲之地點碰面，因伊本身有吸食安非他命，所以有
    帶毒品，伊帶的安非他命是向小善買的，不是要去交易毒品，阿德應該沒有販賣
    安非他命等語（參見原審卷第二六頁、第三九頁、第七七頁、第七九頁），又證
    人江志賢經原審當庭與證人王原俊及被告對質，亦改證稱：因那時電話上有他（
    指被告）的名字，伊一開始就說是他（指被告）賣給伊，事實上伊是直接找王原
    俊跟他說要買毒品，他（指王原俊）在電話中說見面再說，伊以前沒有跟被告買
    毒品等語（參見原審卷第一○一至一○二頁），與之前警訊中之證言已有不一，
    又無證人王原俊之證述可資佐證，而扣案之安非他命一包復係於證人王原俊身上
    所查獲，僅能證明證人王原俊持有該一包安非他命，實難遽認被告乙○○有販賣
    安非他命予江志賢之犯行。
  (二)另八十九年一月六日至八十九年五月二十九日之期間門號Ｚ000000000
    號行動電話之使用人係林宗德，並非被告乙○○，此有台灣大哥大九十年九月十
    日九Ｏ資警七二一一二號函一紙在卷（參見原審卷第五二頁）可稽，又桃園縣警
    察局大園分局持檢察官簽發之搜索票於八十九年五月三十一日下午四時三十分許
    ，至被告乙○○住處搜索時亦未查扣前揭門號之行動電話，此有該搜索扣押筆錄
    一份附卷（參見八十九年度偵字第六七七九號偵查卷第十四頁），顯見並無證據
    證明被告乙○○確實使用前揭行動電話，則證人江志賢於警訊中證稱：伊每次均
    打Ｚ000000000號行動電話與被告聯絡購買安非他命等情，即屬無據，
    尚難採信。至證人即承辦警員邱星町於原審審理中結證稱：伊要等江志賢以00
    00000000號行動電話與「阿德」連繫，「阿德」回電話給江志賢說請他
    至查獲地點，他會請他朋友阿俊送毒品過去等語（參見原審卷第四○頁），核與
    上開證人王原俊、江志賢所證有異，且與上開事證不符，自難採信。
  (三)綜上所述，被告所辯堪予採信，尚難認被告乙○○有販賣安非他命之犯行，此外
    ，復查無其他積極證據，足資證明被告有販賣安非他命之犯行，揆諸首揭說明，
    自屬不能證明其犯罪。
四、原審認被告乙○○犯罪不能證明，而為無罪之諭知，認事用法並無違誤及不當，
    檢察官仍執陳詞認被告構成販賣第二級毒品罪而提起上訴，為無理由，應予駁回
    。
五、被告乙○○經合法傳喚，無正當之理由不到庭，爰不待其陳述，逕行判決。
據上論斷，應依刑事訴訟法第三百七十一條、第三百六十八條，判決如主文。
本案經檢察官周志榮到庭執行職務。
中      華      民      國    九十一    年     十二     月     十三     日
                              臺灣高等法院刑事第二十三庭
                                  審判長法  官  黃  瑞  華
                                        法  官  宋      祺
                                        法  官  雷  雯  華
右正本證明與原本無異。
如不服本判決應於收受送達後十日內向本院提出上訴書狀，其未敘述上訴之理由者並
得於提起上訴後十日內向本院補提理由書（均須按他造當事人之人數附繕本）。
  書記官  陳  思  云
中      華      民      國    九十一    年     十二     月     十三     日
